【裁判字號】    88,自,156
【裁判日期】    890726
【裁判案由】    詐欺
【裁判全文】
臺灣彰化地方法院刑事判決                          八十八年度自字第一五六號
    自  訴  人  喬工科技股份有限公司
    代  表  人  乙○○
    自訴代理人  甲○○
                戊○○
                丙○○
    被      告  己○○
                丁○
    右  一  人
    選任辯護人  黃紫芝律師
右列被告等因詐欺案件，經自訴人提起自訴，本院判決如左：
    主  文
己○○、丁○均無罪。
    理  由
一、自訴意旨略以：被告己○○、丁○係夫妻，共同在彰化市○○路○段二三六號經
    營福代實業有限公司，以裝配旅行用行李箱為業，詎於八十八年七月間，明知該
    公司已負債累累，且經營不善，財務週轉困難而瀕臨倒閉，惟竟基於共同詐欺取
    財之犯意，自八十八年八月起，向自訴人及多家供應商大批進貨，自訴人即陷於
    錯誤，於八十八年八月至十月間陸續出貨，八月、九月、十月共積欠貨款一千一
    百一十五萬八千九百零二元，其中一部分貨款五百一十七萬八千六百一十九元由
    被告等佯簽發支票四紙，屆期提示亦均遭退票未獲兌現。因認被告等涉有刑法第
    三百三十九條第一項之詐欺取財罪嫌。
二、按犯罪事實，應依證據認定之，無證據不得推定其犯罪事實。又不能證明被告犯
    罪者，應諭知無罪之判決，刑事訴訟法第一百五十四條、第三百零一條第一項分
    別定有明文。又按刑法第三百三十九條第一項詐欺罪之成立，以意圖為自己或第
    三人不法之所有，以詐術使人陷於錯誤，而將本人或第三人之物交付為要件，最
    高法院四十六年台上字第二六０號著有判例可稽。訊據被告己○○、丁○均堅詞
    否認有何詐欺犯行，被告己○○、丁○辯稱：伊雖有與自訴人公司為上開交易，
    惟大量定貨係因泰國廠商大量向伊定貨，又應收的帳款無法收取而為他人牽連，
    致無法給付自訴人貨款，並無何詐欺情事等語。
三、經查：被告自八十五年間即與自訴人公司交易，交易至八十八年八月份為止，業
    據自訴人代理人戊○○到院指陳：「我們自八十五年與被告公司有交易往來，直
    到八十七年底被告財務有些問題，致給付不正常但嗣後有處理妥善，直到八十八
    年八月定貨貨款至今無法給付。」等語明確，是被告與告訴人等前曾數度交易，
    交易期間並非短暫，有長達四年之久，期間被告均依約給付告訴人貨款，足徵被
    告此次向告訴人定貨，亦如已往之交易，難認有施用詐術使告訴人陷於錯誤之可
    言；遞查，被告經營之福代實業有限公司，於八十八年八月份向自訴人定貨之前
    後：同年五月至六月營業額有六百餘萬、七月至八月有一千三百餘萬、九月至十
    月有七百餘萬，均有該月份之彰化市營業人銷售額與稅額申報書影本在卷可參，
    該公司之營運亦甚正常，無經營困難之情事，自訴人所指被告於定貨時業已經營
    不善、週轉困難，尚乏積極事證；再查，被告於華南商業銀行銀行台中分行存款
    帳號：00000000000號之支票帳戶內，至於八十八年十月份，該支票
    帳戶內仍有相當之餘額可供支付票款，亦有該帳戶之資金明細表附卷可按，迨至
    八十八年十一月後始因存款不足而遭退票，足見被告與告訴人等交易當時，支票
    尚可支付兌現，尚難證明被告等有明知自己無清償能力而仍為交易之不法所有意
    圖；末查，福代公司八十八年十月份票據總金額約七千餘萬元均有兌現，其中包
    括給付自訴人之一百三十多萬元，此分別有被告於中國商業銀行彰化分行、中國
    商業銀行北台中分行、華南商業銀行台中分行、華南商業銀行彰化分行、上海商
    業銀行豐原分行之支票存款對帳單、存款往來明細表等附卷可按，若被告等欲行
    詐欺，又何再對外支付達七千餘萬元鉅額之票款？益見被告等應無不法所有之意
    圖。睽諸首開條文及判例說明，本件尚乏積極事證足認被告等確有詐欺之犯行，
    自不能率為被告等有罪之推定，應諭知被告等無罪。
據上論斷，應依刑事訴訟法第三百零一條第一項判決如主文。
中    華    民    國    八十九    年      七      月      二十六      日
                                臺灣彰化地方法院刑事第一庭
                                    法      官  吳俊螢
右正本證明與原本無異。
如不服本判決，應於判決送達後十日內向本院提出上訴狀( 須附繕本 )。
告訴人或被害人對於判決如有不服具備理由請求檢察官上訴者，其上訴期間之計算係
以檢察官收受判決正本之日期為準。
                                    法院書記官  莊素美
中    華    民    國    八十九    年      八      月        一        日


司法院資訊處製作；財團法人民間司法改革基金會備份。
